臺灣桃園地方法院民事裁定
111年度抗字第176號
抗  告  人  黃春榕  

相  對  人  陳建仲  


上列當事人間聲請本票裁定事件，抗告人對於民國111年9月23日
本院簡易庭司法事務官111年度司票字第2138號裁定提起抗告，
本院裁定如下：
    主  文
抗告駁回。
抗告程序費用新臺幣1,000元由抗告人負擔。
    理  由
一、按「在票據上簽名者，依票上所載文義負責。」、「執票人
    向本票發票人行使追索權時，得聲請法院裁定後強制執行。
    」票據法第5條第1項、第123條分別定有明文。次按本票執
    票人，依票據法第123條規定，聲請法院裁定許可對發票人
    強制執行，係屬非訟事件，此項聲請之裁定及抗告法院之裁
    定，僅依非訟事件程序，以審查強制執行許可與否，並無確
    定實體上法律關係存否之效力，如發票人就票據債務之存否
    有爭執時，應由發票人提起確認之訴，以資解決（最高法院
    57年台抗字第76號民事判決意旨參照）。
二、抗告意旨略以：抗告人前簽發如附表所示本票（下稱系爭本
    票）與同額支票予相對人，由相對人持系爭本票向友人調借
    資金，並以同額支票還款。上開同額支票分別於108年10月3
    日、108年10月9日提示兌現，抗告人即已還款完畢。又系爭
    本票上未指名支付予相對人，原裁定准予強制執行，令人難
    以信服，爰提起抗告等語。
三、經查，本院形式審查系爭本票影本，其上已經記載表明其為
    本票之文字、一定之金額、無條件擔任兌付、發票人、發票
    年、月、日等事項，合於本票之應記載事項。至於未記載受
    款人者，以執票人為受款人，票據法第120條第3項定有明文
    ，故本院司法事務官據以准許相對人之聲請，核無違誤。抗
    告人雖辯稱已清償完畢云云，然此等實體法上法律關係，依
    首揭法律規定及說明，尚非本件非訟程序所得加以審究，應
    由抗告人另行起訴以資解決。綜上，抗告意旨指摘原裁定不
    當，求予廢棄，為無理由，應予駁回。
四、爰裁定如主文。
中　　華　　民　　國　　111 　年　　11　　月　　14　　日
　　                       民事第三庭    法  官  吳佩玲 
本票附表：至清償日止利息按週年利率百分之五計算    111年度抗字第000176號   編 發票日 票面金額 到期日 利息起算日 票據號碼 備考 號  (新台幣)            1 108年9月9日 4,000,000元 108年9月30日 108年9月30日 CH0000000  2 108年9月11日 3,000,000元 108年10月9日 108年10月9日 CH0000000  

正本係照原本作成。
本裁定除以適用法規顯有錯誤為理由，不得再抗告；如提再抗告
，應於收受送達後10日內，委任律師為代理人向本院提出再抗告
狀，並繳納再抗告費新臺幣1,000 元。
中　　華　　民　　國　　111 　年　　11　　月　　14　　日
                               書記官  龍明珠